臺灣桃園地方法院刑事判決　　　　　　　　96年度易字第33號
公　訴　人　臺灣桃園地方法院檢察署檢察官
被　　　告　甲○○
　　　　　　　　　　（另案在臺灣桃園監獄執行中）
指定辯護人　本院公設辯護人林銘宏
上列被告因毒品危害防制條例案件，經檢察官提起公訴（95年度
毒偵字第4580號、4864號）及追加起訴（96年度毒偵字第760 號
），被告自白犯罪，經本院合議庭裁定認由受命法官獨任進行簡
式審判程序，檢察官聲請改依協商程序而為判決本院，判決如下
：
    主      文
甲○○施用第二級毒品，累犯，處有期徒刑伍月。又施用第二級
毒品，累犯，處有期徒刑伍月，扣案之吸食器壹組沒收。又施用
第二級毒品，累犯，處有期徒刑伍月，扣案之第二級毒品甲基安
非他命壹包（淨重零點零捌伍零公克，取樣零點零零零公克，
餘重零點零捌肆柒公克）沒收銷燬之，扣案之吸食器壹組沒收。
應執行有期徒刑壹年貳月。扣案之第二級毒品甲基安非他命壹包
（淨重零點零捌伍零公克，取樣零點零零零公克，餘重零點零
捌肆柒公克）沒收銷燬之；扣案之吸食器貳組均沒收。
    事實及理由
一、甲○○前於民國88年間，因施用案件，經本院以88年度毒聲
    字第3959號裁定送觀察、勒戒，於88年7 月13日入觀察勒戒
    處所施以觀察、勒戒後，認無繼續施用毒品之傾向，於88年
    8 月5 日出觀察勒戒處所，並經臺灣桃園地方法院檢察署檢
    察官以88年度偵字第11172 號為不起訴處分確定；又因施用
    毒品案件，經本院以89年度毒聲字第1722號裁定送觀察勒戒
    ，於89年3 月6 日入觀察勒戒處所施以觀察、勒戒後，認有
    繼續施用毒品之傾向，經本院以89年度毒聲字第2453號裁定
    裁定令入強制戒治處所施以強制戒治，於89年4 月10日入強
    制戒治處所施以強制戒治，後經本院以89年度毒聲字第5914
    號裁定停止強制戒治並交付保護管束，於89年10月6 日停止
    強制戒治出所並交付保護管束，並經本院以89年度壢簡字第
    808 號判決判處有期徒刑4 月確定，於90年5 月22日易科罰
    金執行完畢；另因竊盜及持有第一級毒品案件，分別經臺灣
    苗栗地方法院及本院以93年度易緝字第18號、94年度桃簡字
    第196 號判決判處有期徒刑8 月、5 月確定，上開二案於93
    年12月10日入監執行，於94年10月31日執行完畢；復因毒品
    案件，經本院以93年度桃簡字第1362號判決判處有期徒刑6
    月確定，於95年7 月24日易科罰金執行完畢（構成累犯）。
    詎猶不知悔改，竟基於施用第二級毒品甲基安非他命之犯意
    ，於95年8 月21日中午11時許，在其友人林文俊（由臺灣桃
    園地方法院檢察署檢察官另案偵辦）所有停放在桃園縣中壢
    市中興國小附近之車牌號碼5L－2192號自用小客車內，以將
    甲基安非他命摻入玻璃球後燒烤之方式，施用第二級毒品甲
    基安非他命（起訴書誤載為安非他命）1 次，迨於95年8 月
    21日15時30分許，林文俊駕駛上開車輛搭載甲○○及呂靜宜
    （由臺灣桃園地方法院檢察署檢察官另案偵辦）行經桃園縣
    龍潭鄉○○路○○道三號公路交流道路口處為警查獲；甲○
    ○又另起施用第二級毒品甲基安非他命之犯意，於95年9 月
    13日上午某時，在桃園縣桃園市○○路17巷16號之住處，以
    將甲基安非他命摻入吸食器後燒烤之方式，施用第二級毒品
    甲基安非他命1 次，嗣於95年9 月13日11時45分許在上址為
    警查獲，並扣得其所有供施用（但非供專用）第二級毒品甲
    基安非他命所用之吸食器1 組；甲○○另基於施用第二級毒
    品甲基安非他命之犯意，於96年1 月16日20時許，在其女友
    陳曼欣位於桃園縣桃園市○○路115 巷8 之2 號3 樓住處廁
    所內，以將甲基安非他命摻入吸食器後燒烤之方式，施用第
    二級毒品甲基安非他命1 次，為警於96年1 月17日11時20分
    許，在桃園縣桃園市○○路115 巷8 之2 號3 樓查獲，並扣
    得第二級毒品甲基安非他命1 包（淨重0.0850公克，取樣0.
    0003公克，餘重0.0847公克）及甲○○所有供施用（但非供
    專用）第二級毒品甲基安非他命所用之吸食器1 組，而知悉
    上情。案經基隆市警察局移請及桃園縣政府警察局龍潭分局
    報請臺灣桃園地方法院檢察署檢察官偵查起訴暨臺北市政府
    警察局信義分局移請臺灣桃園地方法院檢察署檢察官偵查後
    追加起訴。
二、證據：
  (一)被告甲○○於警詢、檢察官訊問及本院審理中之自白。
  (二)桃園縣政府警察局龍潭分局搜索扣押筆錄、桃園縣政府警察
    局龍潭分局被採尿人姓名編號對照表、臺灣檢驗科技股份有
    限公司濫用藥物尿液檢驗報告各1 份（見95年度毒偵字第45
    80號卷第13頁至第15頁、第17頁、第27頁）。
  (三)基隆市警察局搜索扣押筆錄、基隆市警察局刑警大隊偵辦毒
    品案件尿液檢體對照表、昭信科技顧問股份有限公司濫用藥
    物尿液檢體檢驗報告各1 份（95年度毒偵字第4864號卷第15
    頁至第18頁、第23頁、第35頁）。
  (四)內政部警政署刑事警察局搜索扣押筆錄、臺北市政府警察局
    偵辦毒品案件尿液檢體委辦單、臺灣尖端先進生技醫藥股份
    有限公司濫用藥物檢驗報告、交通部民用航空局航空醫務中
    心毒品鑑定書各1份。
三、本件被告已認罪，經檢察官與被告、辯護人於準備程序達成
    協商之合意，其合意內容為：被告施用第二級毒品甲基安非
    他命3 次犯行，各願受科處有期徒刑5 月，定應執行有期徒
    刑1 年2 月。經查，上開協商合意並無刑事訴訟法第455 條
    之4 第1 項所列情形之1 ，檢察官聲請改依協商程序而為判
    決，本院爰不經言詞辯論，於協商合意範圍內為協商判決，
    合予敘明。
四、沒收：被告於96年1 月17日被查獲時現場所查獲之白粉1 包
    經送鑑定結果，係含有第二級毒品甲基安非他命成分（淨重
    0.0850公克，取樣0.0003公克，餘重0.0847公克），有交通
    部民用航空局航空醫務中心毒品鑑定書1 份附卷可憑，為本
    件查獲之第二級毒品，應依毒品危害防制條例第18條第1 項
    前段規定宣告沒收銷燬之；扣案之吸食器2 組，為被告所有
    ，係被告供（但非專供）施用第二級毒品甲基安非他命所用
    之物，據被告於本院審理時供述明確，應依刑法第38條第1
    項第2 款宣告沒收。
五、應適用之法條：刑事訴訟法第455 條之4 第2 項、第455 條
    之8 ，毒品危害防制條例第10條第2 項、第18條第1 項前段
    ，刑法第11條、第47條第1 項、第51條第5 款、第38條第1
    項第2 款。
六、本判決除有刑事訴訟法第455 條之4 第1 項第1 款、第2 款
    、第4 款、第6 款、第7 款所定情形之一，或違反同條第2
    項規定者外，不得上訴。
七、如不服本件判決，得自收受判決送達後10日內，向本院提出
    上訴書狀，上訴於第二審法院。
八、本案經檢察官蔡正雄到庭執行職務。
中　　華　　民　　國　　96　　年　　5 　　月　　18　　日
                  刑事第四庭  法　官　張淑華
以上正本證明與原本無異。
                              書記官　郭中明
中　　華　　民　　國　　96　　年　　5 　　月　　18　　日
附錄本案論罪科刑法條
毒品危害防制條例第10條
施用第一級毒品者，處 6 月以上 5 年以下有期徒刑。
施用第二級毒品者，處 3 年以下有期徒刑。
